最高法院刑事判決　　　　　　九十四年度台上字第一三八七號
　　上訴人　甲○○
　　　　　　　　　　村36號
上列上訴人因違反槍砲彈藥刀械管制條例案件，不服台灣高等法
院台中分院中華民國九十一年五月二十一日第二審判決（九十一
年度上訴字第三五三號，起訴案號：台灣苗栗地方法院檢察署八
十九年度偵字第二九一六號），提起上訴，本院判決如下：
    主  文
原判決撤銷，發回台灣高等法院台中分院。
    理  由
本件原判決認定上訴人甲○○於民國八十九年五、六月間，在苗
栗縣苗栗市北苗市區附近，以新台幣一萬元之代價，向綽號「阿
國」之不詳姓名男子購買仿COLT廠半自動手槍製造具有殺傷力之
改造四五手槍一把（含彈匣一個），及直徑五點五零MM、五點七
零MM之土造金屬子彈各一發，將之藏置於苗栗縣頭份鎮○○里○
○街三巷二十三號租住處客廳內，未經許可而持有之，經警於同
年七月十九日查獲等情，因而撤銷第一審之判決，改判仍論處上
訴人未經許可，持有其他可發射子彈具有殺傷力之手槍罪刑。固
非無見。
惟查：(一)扣案之改造四五手槍，經內政部警政署刑事警察局（下
稱刑事警察局）鑑驗結果，認「……槍管為塑膠材質，以打擊底
火（藥）引爆子彈內火藥為發射動力，機械性能良好，至於是否
具殺傷力，請卓參隨附之『槍枝殺傷力鑑驗說明』。」（見偵查
卷第二十九、三十頁）；原審再向該局函詢，據覆：「送鑑改造
手槍一支，經裝填具直徑6MM、重量 0.88公克彈頭（鋼珠）之適
用子彈進行試射，測得鋼珠速度為283公尺/秒，計算其動態能為
35.24焦耳，單位面積動能為124.63焦耳/平方公分。」等語，並
附敘「殺傷力」之相關數據（見原審卷第五十七頁），但對於送
鑑之槍枝是否具有殺傷力，仍未具體說明。乃原判決未依其「槍
枝殺傷力鑑驗說明」及「殺傷力」之相關數據，詳加斟酌論斷，
遽謂扣案之槍枝經刑事警察局鑑定結果，認有殺傷力（見原判決
第三面第八行至第十行），難謂無判決不載理由之違誤。再，依
刑事警察局鑑驗通知書「鑑驗情形」欄二(一)、(二)記載，送鑑之五
點五零MM、五點七零MM土造金屬子彈各一發「經試射結果，能擊
發」（見偵查卷第二十九頁），則該子彈既經試射擊發，已不復
具有子彈功能，自非違禁物，原判決猶依刑法第三十八條第一項
第一款之規定宣告沒收，併有可議。(二)原判決以上訴人在原審審
理中，對於警方有無脅迫其承認持有槍、彈之事，答稱：「記不
得了」等語，資為其於警詢中之自白係出於自由意思之論據（見
原判決第二面第十六行至第十七行）。但經核原審審判筆錄，上
訴人似無上開陳述（見原審卷第七十二頁至第七十五頁）；而上
訴人於原審受命法官訊問時，雖稱不記得警方有無脅迫之語，惟
又堅稱：「我是被栽贓的，他們（警員）有打我。邱雲龍、張登
輝二人在查獲的地點三樓打我。我說槍不我的，他們就打我。」
等語（見原審卷第三十五頁），原判決對於上訴人之此項抗辯，
未深入究明，逕採其警詢中之供述為判決之依據，亦非適法。上
訴意旨指摘原判決違背法令，尚非全無理由，應認有撤銷發回更
審之原因。
據上論結，應依刑事訴訟法第三百九十七條、第四百零一條，判
決如主文。
中　　華　　民　　國　九十四　年　　三　　月　二十四　日
                      最高法院刑事第三庭
                          審判長法官  紀　俊　乾
                                法官  黃　正　興
                                法官  劉　介　民
                                法官  陳　東　誥
                                法官  孫　增　同
      本件正本證明與原本無異
                                      書  記  官
中　　華　　民　　國　九十四　年　　三　　月　二十八　日
                                                      Ｔ
